# 客户放弃预付公司的款项，收入入账科目

提问人：michaelhtts 时间：2020-09-02 11:51:00
公司疫情期间接到客户的订单，并收到部分预付款（由于生产产品的原料特殊，所以合同明确约定预付款在即便解除合同的情况下也不可撤销），由于相关产品价格跌的很多，客户不想继续履行相关合同。双方签署解除协议，客户只将生产出来的部分产品提货，已预付的款项根据合同自动放弃。
目前的情况是，已生产的产品成本相对较小，预收款比较大，请问在结转收入及成本的时候，如何考虑？是否可以将所有的预收款都结转成主营业务收入？

回答人：chenyiwei
首先要考虑本企业因客户解约导致的损失如何计量。例如，如果该订单所需原材料比较特殊，如果客户解约则无其他用途，只能报废，则需将相关原材料做报废处理，没收的客户预付款首先用于弥补这些直接损失。
在此基础上，如果没收的客户预付款超出可识别的与该合同相关的直接损失，则预付款大于需补偿的实际直接损失后的剩余部分，转入营业外收入。